【裁判字號】    90,上訴,1592
【裁判日期】    901127
【裁判案由】    違反槍砲彈藥刀械管制條例
【裁判全文】
臺灣高等法院臺中分院刑事判決             民國九十年度上訴字第一五九二號
    上  訴  人  臺灣臺中地方法院檢察署檢察官
    被      告  戊○○
     選任辯護人  張慶宗
                 張志新
右上訴人因被告違反槍砲彈藥刀械管制條例案件，不服臺灣台中地方法院中華民國九
十年六月二十日第一審判決（民國九十年度訴字第六四四號，起訴案號：臺灣台中地
方法院檢察署民國九十年度偵字第一六一二號），提起上訴，本院判決如左：
    主  文
上訴駁回。
    理  由
一、公訴意旨略以：被告戊○○於民國（下同）八十四年間某日，在臺中市○○路「
    百樂門舞廳」附近路旁，受已死亡之綽號「白全」之不詳姓名年籍男子，將具殺
    傷力仿ＣＯＬＴ廠半自動手槍改造而成之土造手槍一枝（槍枝管制編號：000
    0000000，含彈匣一個），及具殺傷力之口徑九MM製式半自動手槍彈六顆
    ，託予被告戊○○代為保管，戊○○即自當日起未經許可而無故持有前開具殺傷
    力之槍、彈，並於九十年一月八日，將前開槍彈改放置於不知情之陳獻昌位於台
    中市○區○○里○○路二四一巷四十二號之住處二樓冰桶內，並由陳獻昌提供該
    址做為被告戊○○聚眾賭博之場所，嗣於九十年一月十二日凌晨二時三十分許，
    在上址當場查獲，並扣得前開具殺傷力之仿ＣＯＬＴ廠半自動手槍改造而成之土
    造手槍一枝（槍枝管制編號：0000000000，含彈匣一個）、具殺傷力
    之口徑九MM製式半自動手槍彈六顆，因認被告戊○○涉犯槍砲彈藥刀械管制條例
    第十一條第四項、第十二條第四項之罪嫌云云。
二、按被告之自白，不得作為有罪判決之唯一證據，仍應調查其他必要之證據，以察
    其是否與事實相符；又不能證明被告犯罪者，應諭知無罪之判決，刑事訴訟法第
    一百五十六條第二項及第三百零一條第一項分別定有明文。查本件公訴人認被告
    涉犯槍砲彈藥刀械管制條例犯行，無非以被告於警訊及檢察官第一次偵查時所為
    之自白，及查獲前開手槍及子彈等為其論據。訊據被告固坦承有於右揭時地為警
    查獲槍彈等情不諱，惟堅決否認前開槍彈係其所持有或藏放，辯稱略以：槍不是
    伊的，是屋主乙○○的，伊與丁○○在乙○○家裡廚房飯桌聊天時，曾看見乙○○從樓上跑下來，拿著扣案的這把槍出來跟伊等炫耀一下，好像說槍是他老闆寄
    放在那裡，問伊等該怎麼辦，後來伊在環球舞廳也看過乙○○拿這把槍出來，他
    說被人家打，在偵查中伊因害怕才說槍是「白全」寄放的等語。經查前開扣案槍
    彈係八十五年間，由綽號「白全」之人將之交予前開查獲地之屋主乙○○寄藏，
    乙○○將之藏放於其台中市○○路二四一巷四十二號住宅二樓閣樓之釣魚用之冰
    桶內，並曾拿出來給被告戊○○及證人丁○○炫耀，亦曾於九十年一月五日將之
    攜帶至台中市環球舞廳等情，業據證人丁○○、丙○○於原審、本院審理時及證
    人乙○○於原審審理時到庭結證屬實，證人乙○○於原審又證稱：「我將槍放在
    冰桶內，被告並不知道」等語。次查本件槍彈查獲地即台中市○○路二四一巷四
    十二號為證人乙○○之住宅，有乙○○之戶籍謄本影本一份在卷可稽，被告戊○○係於九十年一月十日起始在上開處所經營賭場，且於同年月十二日即被警查獲
    ，期間僅有三天時間，而槍彈係在該住宅二樓閣樓之釣魚用冰桶內查獲，被告戊○○經營賭場之地點則在該住宅之一樓，衡情如該槍彈係被告戊○○所有，其又
    在該地經營賭場，應將該槍彈置於其身上或其隨時可取得之處，以利防身或防止
    有人鬧場始為合理，實無將之置於他人住宅二樓閣樓冰桶內之必要；況被告戊○○在該處所僅經營三天之賭場，實難知悉該處二樓閣樓有冰桶可供藏放槍彈之用
    。綜上所述，參以證人乙○○、丁○○、丙○○之證詞及查獲處所為證人乙○○
    住宅、被告戊○○經營賭場之地點在一樓、槍彈查獲地點在二樓閣樓之冰桶內、
    被告戊○○僅經營賭場三日等情以觀，證人乙○○證稱前開槍彈係伊所藏放乙節
    ，衡情應與事實相符。是被告辯稱該槍彈並非伊所藏放而係乙○○所有，應堪採
    信，從而其於偵查中之自白即與事實不符，自不得作為認定被告有罪之依據。此
    外，復查無其他積極證據足認前開槍彈係被告戊○○所寄藏或持有，既不能證明
    被告涉有此部分犯行，揆諸前開說明，自不得為被告有罪判決之諭知。
三、原審因認被告之犯罪行為不能證明，而為被告無罪判決之諭知，並無不合。檢察
    官上訴意旨仍執前詞，指摘原判決不當，為無理由，應予駁回。
四、至於證人乙○○涉犯槍砲彈藥刀械管制條例部分，宜由檢察官另行偵辦。
五、據上論斷，應依刑事訴訟法第三百六十八條，判決如主文。
本案經檢察官甲○○到庭執行職務。
中      華 民      國     九十      年     十一      月   二十七   日
                                   臺灣高等法院臺中分院刑事第九庭
                                         審判長法  官  陳  筱  珮
                                               法  官  趙  春  碧
                                               法  官  吳  重  政
右正本證明與原本無異。
檢察官得上訴。
被告不得上訴。
如不服本判決應於收受送達後十日內向本院提出上訴書狀，其未敘述上訴之理由者並
得於提起上訴後十日內向本院補提理由書（均須按他造當事人之人數附繕本）。
                                               書記官  林  育  德
中      華      民      國     九十      年     十一      月   二十九   日
                                                                        Ａ


司法院資訊處製作；財團法人民間司法改革基金會備份。
